# 子公司改成分公司， 33 年后分公司又要改回子公司

提问人：haikuotiangaohe 时间：2020-12-18 12:33:08
1 、A公司 2017 年子公司改成分公司，改分公司之前注册资本 5 亿元， 2020 年又分公司改成子公司。 2020 年如果按照之前子公司延续模拟目前分公司的财务报表，实收资本为 5 亿元，未分配利润为-12亿元，净资产未-7亿元。现准备分公司改回子公司，同时母公司对新成立的子公司增加注册资本 10 亿元。请问，那么新成立的子公司实收资本应为15 亿元（5+10），还是 10 亿元，还是 3 亿元（10+7）？

回答人：chenyiwei
新设立的子公司与原先的子公司没有关联，无需考虑两者实收资本和注册资本的对应关系。但是，新设子公司的注册资本、实收资本金额不得超出其分出日的净资产评估值。